【裁判字號】    97,附民上,64
【裁判日期】    971230
【裁判案由】    妨害自由等
【裁判全文】
臺灣高等法院刑事附帶民事訴訟判決    97年度附民上字第64號
上  訴  人  乙○○
被 上訴 人  丙○○
            甲○○
上列當事人間因妨害家庭請求損害賠償附帶民事訴訟案件，上訴
人不服臺灣板橋地方法院，中華民國九十七年十月二日第一審附
帶民訴判決（九十七年度附民字第三七六號），提起上訴，本院
判決如下：
    主  文
原判決關於駁回上訴人下列第二項之訴之裁判撤銷。
被上訴人丙○○、甲○○各應給付上訴人新臺幣貳拾萬元、拾伍
萬元，及丙○○自民國九十七年八月十二日起至清償日止，甲○○自民國九十七年十月二十九日起至清償日止，均按週年利率百
分之五計算之利息。
其餘上訴駁回。
    事  實
甲、上訴人方面：
一、聲明：(一)原判決撤銷。(二)被上訴人丙○○、甲○○各應給付
    上訴人新臺幣（下同）二百萬元及自起訴狀繕本送達翌日起
    至清償日止按週年利率百分之五計算之利息，並願供擔保，
    聲請宣告假執行。
二、陳述：被上訴人甲○○原為上訴人之妻，為有配偶之人，被
    上訴人丙○○亦明知上情，其二人竟相偕於民國九十六年七
    月十七日、同月二十五日在臺北縣新莊市○○路十三號「皇
    朝汽車旅館」相通姦，致上訴人受有精神上之損害。爰依侵
    權行為之法律關係求為判決如聲明。
三、證據：援用刑事訴訟之證據。
乙、被上訴人方面：
一、聲明：均駁回上訴。
二、陳述：均否認有通姦犯行。
    理  由
一、上訴人乙○○起訴主張被上訴人甲○○原為上訴人之配偶，
    於婚婚關係存續期間，被上訴人甲○○與丙○○於九十六年
    七月十七日，在臺北縣新莊市○○路十三號「皇朝汽車旅館
    」相通姦等事實，此經本院九十七年度上易字第二九三二號
    刑事判決認定在案，堪信上訴人主張之事實為真正。
二、按通姦足以破壞夫妻間之共同生活，非法所許，故配偶之一
    方與他方通姦，或明知為有配偶之人而與之相姦，均係以違
    反保護個人法益之法規或有背公序良俗之方法加損害於他人
    ，配偶之他方如因此受有財產上或非財產上之損害，自得依
    民法第一百八十四條第一項後段之規定請求損害賠償。本件
    被上訴人等之通姦行為，已足以破壞上訴人夫妻共同生活之
    美滿安全及幸福，損害上訴人之名譽，非法之所許，致令上
    訴人精神上感受痛苦。從而上訴人依據侵權行為之法則，請
    求被上訴人等各應賠償九十六年七月十七日通姦行為之非財
    產上損害害，自屬有據。經斟酌上訴人乙○○係國中畢業，
    以開遊覽車為業，月薪約三萬元，無其他財產；被上訴人丙○○高中畢業，職業為送貨員、月薪二萬元，有祖產但無存
    款；被上訴人甲○○為國中畢業，職業不固定、月薪約一至
    二萬元，無不動產。等兩造之身分、地位、經濟狀況，及上
    訴人所受之痛苦等一切情狀後，認上訴人請求被上訴人丙○○、甲○○各賠償二十萬元、十五萬元為適當。上訴人請求
    賠償損害，於此金額及各自起訴狀繕本送達翌日即九十七年
    八月十二日、十月二十九日起至清償日止之法定遲延利息部
    分，應予准許。原審就上開應准許部分為上訴人敗訴判決，
    尚有未洽。上訴意旨指摘原判決此部分不當，求予撤銷，為
    有理由，爰由本院撤銷改判如主文第二項所示。逾此範圍之
    請求，即非正當，不應准許。另被上訴人等九十六年七月二
    十五日犯行部分，業經本院判決被上訴人等無罪確定，上訴
    人此部分之請求，同屬無據。原審就上開不應准許部分，為
    上訴人敗訴之判決，經核並無不合，上訴意旨聲明撤銷，為
    無理由，應予駁回。
三、關於上訴人勝訴部分，因所准請求之金額低於民事訴訟法第
    四百六十六條所定提起第三審上訴之標準，依據刑事訴訟法
    第五百零六條第一項規定，因上訴所得受之利益，不逾上開
    法條所定之標準，經本院判決後即告確定，自無聲請宣告假
    執行之實益，依民事訴訟法第三百八十九條第一項第五款規
    定，本院亦無依職權酌定相當擔保金額宣告假執行之必要，
    上訴人就此部分聲請宣告假執行，即屬無從准許。至敗訴部
    分，其假執行之聲請因上訴駁回而失所附麗，亦不應准許。
    原審併為駁回其假執行之聲請，理由容有不同，結果並無異
    致。上訴人此部分之上訴，亦為無理由，應併予駁回。
據上論結，本件上訴為一部有理由，一部無理由，應依刑事訴訟
法第四百九十條前段、第五百零二條，判決如主文。
中    華    民    國    97    年    12    月    30     日
                   刑事第十九庭 審判長法  官  黃金富
                                      法  官  魏新國
                                      法  官  吳  燦
以上正本證明與原本無異。
上訴人如不服本判決應於收受送達後10日內向本院提出上訴書狀
，其未敘述上訴之理由者並得於提起上訴後10日內向本院補提理
由書（均須按他造當事人之人數附繕本）「切勿逕送上級法院」
。
被上訴不人得上訴。
                                      書記官  陳靜姿
中    華    民    國    97    年    12    月    30     日


司法院資訊處製作；財團法人民間司法改革基金會備份。
